臺灣雲林地方法院協商程序宣示判決筆錄
　　　　　　　　　　　　　　100年度易字第611、671、680號
公　訴　人　臺灣雲林地方法院檢察署檢察官
被　　　告　龔俊利
指定辯護人　本院公設辯護人　許俊雄
上列被告因100 年度易字第611 、680 號違反毒品危害防制條例
案件及100 年度易字第671 號違反家庭暴力防治法案件，經檢察
官分別提起公訴（100 年度毒偵字第1263、1494號及100 年度偵
字第4810號），並聲請法院改依協商程序而為判決，本院認為適
當，同意由受命法官獨任進行協商判決程序，於中華民國100 年
12月12日上午12時8 分在本院第一法庭宣示判決，以代判決書，
出席職員如下：
　　法　官　許佩如
　　書記官　徐基典
　　通　譯　陳慧美
法官起立朗讀判決主文、犯罪事實要旨、處罰條文並告知上訴限
制、期間及提出上訴狀之法院，且諭知記載其內容：
一、主文：
    龔俊利施用第二級毒品，累犯，處有期徒刑陸月，如易科罰
    金，以新臺幣壹仟元折算壹日；又違反家庭保護令罪，累犯
    ，處有期徒刑月，如易科罰金，以新臺幣壹仟元折算壹日
    ；又施用第二級毒品，累犯，處有期徒刑陸月，如易科罰金
    ，以新臺幣壹仟元折算壹日。應執行有期徒刑壹年，如易科
    罰金，以新臺幣壹仟元折算壹日。
二、犯罪事實要旨：
    (一)關於100年度易字第611號的部分：
    龔俊利前因施用毒品案件，經觀察、勒戒後，認無繼續施用
    毒品之傾向，由臺灣雲林地方法院檢察署檢察官於民國89年
    8 月3 日，以89年度毒偵字第754 號案件為不起訴處分確定
    ；又因施用第2 級毒品案件，經本院95年港簡字第15號判處
    有期徒刑4 月確定，入監執行後，於95年7 月20日執行完畢
    ；復因施用第2 級毒品案件，經本院99年度港簡字第6 號判
    處有期徒刑5 月確定，甫於99年3 月26日易科罰金執行完畢
    。猶不思警惕，基於施用第2 級毒品之犯意，於100 年7 月
    18日中午12時許，在其住所，以玻璃球燒烤吸食其煙之方式
    ，施用第2 級毒品甲基安非他命1 次。嗣於同年7 月19 日
    20時15分為警採尿送驗後，結果呈甲基安非他命陽性反應，
    始悉上情。
    (二)關於100年度易字第671號的部分：
    龔俊利為龔昆龍之子，2人為家庭暴力防治法第3條第3款之
    家庭成員關係，龔俊利前因違反毒品危害防制條例案件，經
    本院判決處有期徒刑5 月確定，於民國99年3 月26日易科罰
    金執行完畢。又龔俊利前因家庭暴力行為，經本院於100 年
    8 月17日以100 年度暫家護字第38號暫時保護令裁定禁止其
    對龔昆龍為騷擾之行為。詎龔俊利仍基於違反保護令之犯意
    ，於100 年8 月20日下午1 時45分許，在龔昆龍位於雲林縣
    北港鎮○○里○○路16號之住處內飲酒後，向龔昆龍出言：
    龔昆龍要給伊1000元，要不然給伊500 元，否則龔昆龍要將
    家中的預備出售的酒拿去中盤換現金給伊等語，對龔昆龍為
    騷擾，以此方式違反前開法院之保護令。嗣經龔昆龍報警處
    理，始知悉上情。
    (三)關於100年度易字第680號的部分：
    龔俊利前因施用毒品案件，經依法院裁定令入觀察勒戒處所
    施以觀察、勒戒後，認無繼續施用毒品傾向，由臺灣雲林地
    方法院檢察署檢察官於民國89年8 月3 日，以89年度毒偵字
    第754 號不起訴處分確定；又因施用毒品案件，經本院以95
    年港簡字第15號判決判處有期徒刑4 月確定；復因施用毒品
    案件，經本院以99年度港簡字第6 號判決判處有期徒刑5 月
    確定，於99年3 月26日易科罰金執行完畢。詎仍未戒除毒癮
    ，復基於施用第二級毒品甲基安非他命之犯意，於100 年8
    月18日下午2 時許，在其住所，以玻璃球燒烤吸食其煙之方
    式，施用第二級毒品甲基安非他命１次。嗣於100 年8 月20
    日，為警採集其尿液送驗，結果呈甲基安非他命、安非他命
    陽性反應，而查獲上情。
三、處罰條文：毒品危害防制條例第10條第2 項、家庭暴力防治
    法第61條第2 款，刑法第11條前段、第47條第1 項、第51條
    第5款、第41條第1 項前段、第8項。
四、協商判決原則上不得上訴。但有刑事訴訟法第455 條之4 第
    1 項第1 款「於本訊問程序終結前，被告撤銷協商合意或檢
    察官撤回協商聲請者」；第2 款「被告協商之意思非出於自
    由意志者」；第4 款「被告所犯之罪非第455 條之2 第1 項
    所得以協商判決者」；第6 款「被告有其他較重之裁判上一
    罪之犯罪事實者」；第7 款「法院認應諭知免刑或免訴、不
    受理者」等情形之一，及協商判決違反違反同條第2 項「法
    院應於協商合意範圍內為判決；法院為協商判決所科之刑，
    以宣告緩刑或二年以下有期徒刑、拘役或罰金為限」等規定
    者（以上均簡稱但書情形），不在此限（即有但書情形，依
    法仍得上訴）。
五、本件如有上述但書情形，且不服本判決時，得自收受判決送
    達之日起十日內，向本院提出上訴狀（須附繕本），上訴於
    第二審法院。
六、依據刑事訴訟法第455條之9之規定，作成本宣示判決筆錄，
    以代判決書。
中    華    民    國   100    年    12    月    12    日
                  臺灣雲林地方法院刑事第五庭
                          書記官  徐基典
                          法  官  許佩如
以上正本證明與原本無異。
                          書記官  徐基典
中    華    民    國   100    年    12    月    12    日
附錄本案論罪科刑法條全文：
毒品危害防制條例第10條
施用第一級毒品，處6月以上5年以下有期徒刑。
施用第二級毒品，處3年以下有期徒刑。
家庭暴力防治法第61條
違反法院依第 14 條第 1 項、第 16 條第 3 項所為之下列裁定
者，為本法所稱違反保護令罪，處 3 年以下有期徒刑、拘役或
科或併科新臺幣 10 萬元以下罰金：
一、禁止實施家庭暴力。
二、禁止騷擾、接觸、跟蹤、通話、通信或其他非必要之聯絡行
    為。
三、遷出住居所。
四、遠離住居所、工作場所、學校或其他特定場所。
五、完成加害人處遇計畫。